【裁判字號】    95,裁,527
【裁判日期】    950317
【裁判案由】    有關建築事務
【裁判全文】
最  高  行  政  法  院  裁  定
                                     95年度裁字第00527號
聲  請  人  甲○○
上列聲請人因與相對人基隆市暖暖區公所間有關建築事務事件，
對於中華民國94年9月22日本院94年度裁字第01950號裁定，聲請
再審。本院裁定如下：
    主  文
再審之聲請駁回。
再審訴訟費用由聲請人負擔。
    理  由
一、按行政訴訟之當事人，對於本院之裁定，聲請再審，經駁回
    後，不得復以同一原因事實，又對駁回再審聲請所為裁定，
    更行聲請再審，本院46年裁字第41號著有判例。
二、本件聲請人係基隆市○○區○○路232號之住戶，因恐颱風
    造成土石衝擊，損其安全，遂於民國90年9月20日向基隆市
    政府陳情興建其住處即基隆市○○區○○里○○路232號旁
    擋土牆，經相對人於90年10月19日會同基隆市政府相關人員
    前往會勘，勘查結果發現聲請人所陳情欲建擋土牆地點之基
    隆市○○段466地號之該土地所有權屬第三人陳王美理等私
    有，與「基隆市天然災害查報處理作業要點」第8條第3項第
    3款（私有土地範圍內，依其他法令應由市民自行負責處理
    ）之規定未合，相對人乃以90年10月22日90基暖民字第8529
    號函復請聲請人依上開勘查結果逕洽土地所有權人王陳美理
    等興建，以免損害擴大。聲請人不服，提起訴願，遭決定駁
    回，向臺北高等行政法院提起行政訴訟。1.請求撤銷相對人
    90年10月22日90基暖民字第8529號函之行政處分：90年10月
    19日上午9時30分會勘基隆市○○區○○路232號後方土石崩
    塌事宜會勘結果撤銷。2.相對人應建立基隆市○○區○○里
    ○○鄰○○路232號住宅後方之鋼筋水泥擋土牆。3.相對人應
    給付聲請人人新台幣（下同）200萬元並自起訴狀繕本送達
    翌日起至清償日止，按年利率百分之五計算利息。4.相對人
    應自本件起訴狀繕本送達之翌日起至前二、三項清償之日止
    ，按月給付聲請人5,027元。經原審法院以其起訴無理由，
    以91年度訴字第1164號判決駁回。聲請人提起上訴，本院以
    其上訴不合法，以93年度裁字第1093號裁定予以駁回，聲請
    人聲請再審，經本院以其聲請不合法，以94年度裁字第1095
    號裁定（下稱原裁定）予以駁回。茲聲請人復對原裁定聲請
    再審，核其狀述理由要旨無非謂︰第三人陳王美理等土地所
    有權人無興建擋土牆給聲請人防水之義務，自治規則基隆市
    天然災害查報處理作業要點第8條第3項第3款規定，私人土
    地內天然災害不救助，牴觸社會救助法第25條、第26條、第
    27條、憲法第15條及民法第765條規定，應為無效，原裁定
    引用之，而駁回聲請人之聲請，合於行政訴訟法第273條第1
    項第1款情形等語。惟查上開事由，業經聲請人於以前各次
    訴訟程序中提出主張，而為本院所不採。聲請人復以同一原
    因事實對於原裁定，聲請再審，揆諸首揭判例意旨，難謂合
    法。
三、依行政訴訟法第283條、第278條第1項、第104條、民事訴訟
    法第95條、第78條，裁定如主文。
中    華    民    國    95    年    3     月    17    日
                  第三庭審判長法  官  趙  永  康
                              法  官  鄭  淑  貞
                              法  官  侯  東  昇
                              法  官  黃  淑  玲
                              法  官  林  文  舟
以  上  正  本  證  明  與  原  本  無  異
中    華    民    國    95    年    3     月    17    日
                              書記官  莊  俊  亨


司法院資訊處製作；財團法人民間司法改革基金會備份。
